臺灣高等法院臺中分院刑事裁定　
111年度聲字第1005號

聲  請  人  臺灣高等檢察署臺中檢察分署檢察官     
受  刑  人  田岳文



上列聲請人因受刑人數罪併罰有二裁判以上，聲請定其應執行之
刑（聲請案號：111年度執聲字第432號），本院裁定如下：
    主  文
甲○○因犯如附表所示各罪所處之刑，應執行有期徒刑貳年拾月。
    理  由
一、聲請意旨略以：受刑人甲○○因恐嚇得利數罪，先後經判決確
    定如附表。數罪中雖有刑法第50條第1項但書所列情形，惟
    受刑人已請求檢察官聲請定應執行刑，有臺灣南投地方檢察
    署民國111年4月14日（傳真日期）是否請求定應執行刑調查
    表足稽，應依刑法第50條第2項、第53條及第51條第5款規定
    ，定其應執行之刑，爰依刑事訴訟法第477條第1項規定聲請
    定其應執行刑等語。
二、按裁判確定前犯數罪者，併合處罰之。但有下列情形之一者
    ，不在此限：一、得易科罰金之罪與不得易科罰金之罪。二
    、得易科罰金之罪與不得易服社會勞動之罪。三、得易服社
    會勞動之罪與不得易科罰金之罪。四、得易服社會勞動之罪
    與不得易服社會勞動之罪。前項但書情形，受刑人請求檢察
    官聲請定應執行刑者，依第51條規定定之，刑法第50條定有
    明文。故若受刑人就其所犯數罪所處之各刑，有刑法第50條
    第1項但書之情形，而欲一同併合處罰時，應由受刑人請求
    檢察官向法院聲請定應執行刑，檢察官不得自行依職權逕向
    法院聲請，以維受刑人之權益。
三、經查：
　㈠受刑人甲○○因犯如附表所示等數罪，經臺灣南投地方法院、
    臺灣高雄地方法院及本院先後判處如附表所示之刑，並經分
    別確定在案，有各該刑事判決及其臺灣高等法院被告前案紀
    錄表在卷可稽。而受刑人所犯如附表所示之各罪，編號1至4
    所示之罪均為不得易科罰金、不得易服社會勞動之罪，編號
    5所示之罪則為得易科罰金、得易服社會勞動之罪，合於刑
    法第50條第1項但書之情形。茲檢察官依受刑人甲○○之請求
    聲請合併定其應執行之刑，有卷附受刑人111年4月14日（傳
    真日期）「臺灣南投地方檢察署刑法第50條第1項但書案件
    是否請求定應執行調查表」可稽，茲檢察官聲請定其應執行
    之刑，本院審核認聲請為正當，應定其應執行之刑。
　㈡復依最高法院110年度台抗大字第489號大法庭裁定意旨：「
    定應執行刑，不僅攸關國家刑罰權之行使，於受刑人之權益
    亦有重大影響，除顯無必要或有急迫情形外，法院於裁定前
    ，允宜予受刑人以言詞、書面或其他適當方式陳述意見之機
    會，程序保障更加周全。」本院函知受刑人於文到後5日內
    陳述意見，受刑人於111年5月6日親自收受本院函文後，同
    日具狀表示無意見，有本院111年5月2日111中分高刑竟111
    聲1005字第004095號刑事庭函（稿）、送達證書、本院陳述
    意見調查表各1份在卷（見本院卷第230至234頁）可稽。
　㈢另附表編號1至2之罪，曾經臺灣南投地方法院以110年度聲字
    第34號裁定定應執行有期徒刑1年6月，並於110年2月25日確
    定在案；則附表編號1至2原裁判關於定應執行刑部分之基礎
    ，將因本院重新裁定而使原定應執行刑當然失效。惟考量法
    律性內部界限之拘束，更不得重於原裁判原定之應執行刑，
    使受刑人陷於更不利之結果，並衡酌受刑人人格、所犯各罪
    侵害法益之異同（編號1至3均為財產上犯罪、罪質相同；編
    號4屬侵害個人行動自由之犯罪；編號5所保護之法益則涉及
    個人的財產安全外，亦兼及個人之意思自由）、對侵害法益
    之加重效應及時間、空間之密接程度，刑罰邊際效應隨刑期
    而遞減及行為人所生痛苦程度隨刑期而遞增，考量受刑人復
    歸社會之可能性，而為整體評價後，爰定應執行刑如主文所
    示。
據上論斷，應依刑事訴訟法第477條第1項，刑法第53條、第51條
第5款，裁定如主文。
中　　華　　民　　國　　111 　年　　5 　　月　　19　　日
            刑事第九庭  審判長法　官　紀　文  勝
                              法　官　紀  佳  良
                              法　官　賴  妙  雲
以上正本證明與原本無異。
如不服本裁定，應於收受送達後5日內向本院提出抗告書狀。因
疫情而遲誤不變期間，得向法院聲請回復原狀。

                              書記官  林  玉  惠
　　　　　　　　　　　　　　　
中　　華　　民　　國　　111 　年　　5 　　月　　19　　日
附表
編號  1  2 3 罪名  詐欺  詐欺 詐欺 宣告刑  有期徒刑1年  有期徒刑1年4月 有期徒刑1年2月 犯罪日期  107.08.13 108.09.23至    108.09.25 109.03.04 偵查(自訴)機關年度及案號  南投地檢107年度少連偵字第102號等 南投地檢108年度少連偵字第82號 高雄地檢109年度偵字第10043號等 最後 事 實 審 法院 臺灣高等法院臺中分院 臺灣南投地方法院 臺灣高雄地方法院  案號 108年度金上訴字 第2583號等 109年度審訴字 第104號 110年度金訴字 第67號  判決日期 109.03.11 109.10.27 110.10.29 確定判決 法院 臺灣高等法院臺中分院 臺灣南投地方法院 臺灣高雄地方法院  案號 108年度金上訴字 第2583號等 109年度審訴字 第104號 110年度金訴字 第67號  確定判決日期 109.04.14 109.11.25 110.12.08 得易科、易服社勞否之案件  不得易科 不得社勞 不得易科 不得社勞 不得易科 不得社勞 備註  南投地檢109年度執字第1057號 南投地檢110年度執字第80號 高雄地檢110年度執字第8075號   編號1至2曾經臺灣南投地方法院110年度聲字第34號裁定定應執行有期徒刑1年6月（南投地檢110年度執更字第112號）   


編號  4  5 （以下空白） 罪名  妨害自由  恐嚇得利  宣告刑  有期徒刑7月  有期徒刑6月  犯罪日期  107.03.25  107.06.16  偵查(自訴)機關年度及案號  南投地檢108年度少連偵字第28號等 南投地檢108年度少連偵字第28號等  最後 事 實 審 法院 臺灣南投地方法院 臺灣高等法院臺中分院   案號 109年度訴字 第162號 110年度上訴字 第1512號   判決日期 109.11.20 110.11.02  確定判決 法院 臺灣南投地方法院 臺灣高等法院臺中分院   案號 109年度訴字 第162號 110年度上訴字 第1512號   確定判決日期 109.12.22 110.11.02  得易科、易服社勞否之案件  不得易科 不得社勞 得易科 得社勞  備註  南投地檢110年度執第1827號 南投地檢110年度執字第1826號    編號1至2曾經臺灣南投地方法院110年度聲字第34號裁定定應執行有期徒刑1年6月（南投地檢110年度執更字第112號）